【裁判字號】    90,易更,1
【裁判日期】    890731
【裁判案由】    毒品危害防制條例
【裁判全文】
臺灣桃園地方法院刑事判決                            九十年度易更字第一號
    公  訴  人  臺灣桃園地方法院檢察署檢察官
    被      告  甲○○
右列被告因毒品危害防制條例案件，經檢察官提起公訴（八十八年度毒偵字第一九一
四號），於中華民國八十九年七月三十一日本院為第一審判決後，經台灣高等法院發
回更審，本院判決如左：
    主  文
甲○○連續施用第二級毒品，累犯，處有期徒刑柒月。扣案之第二級毒品安非他命壹
包（毛重三、九公克）沒收銷燬、吸食管壹支沒收。
    事  實
一、甲○○前因違反麻醉藥品管理條例案件，經台灣桃園地方法院於民國八十四年八
    月二十二日以八十四年易字第二五二四號判處有期徒刑三月確定，並於同年十一
    月八日易科罰金執行完畢。復因施用毒品案件，經裁定送觀察、勒戒後，認無繼
    續施用毒品之傾向，由桃園地方法院檢察署檢察官於八十七年十月三十日以八十
    七年度偵字第一五三三六號不起訴處分確定。嗣又基於概括犯意，自八十八年一
    月二十九日起，迄同年二月三日止，連續在其住處施用第一級毒品海洛因及第二
    級毒品安非他命，經依本院以八十八年度毒聲字第八○○號裁定送觀察、勒戒後
    ，認有繼續施用毒品傾向，而經本院裁定令入戒治處所施以強制戒治，並於強制
    戒治中因戒治成果良好，經本院以八十八年度毒聲字第三六八一號裁定交付保護
    管束。詎甲○○仍不知悔改，又基於概括犯意，於保護管束期間，自八十八年七
    月十六日起至八十九年七月十一日止（起訴書誤載為八十八年八月三十一日回溯
    第一百二十小時內某時），連續在其位於桃園縣桃園市○○街十八號住處、桃園
    縣蘆竹鄉朋友家、桃園縣八德市○○路之廢棄工廠及桃園縣桃園市之空屋等處施
    用第二級毒品安非他命，約二、三天或一、二個星期施用一次。其先於八十八年
    八月三十一日，至台灣桃園地方法院檢察署報到時，經當場採集其尿液送驗結果
    ，呈有甲基安非他命之陽性反應，再於八十九年七月十一日中午十二時三十分許
    ，在桃園縣八德市○○路五八三號（聯福紡織廠）內因案通緝而為警查獲時，扣
    得第二級毒品安非他命一包（毛重三．九公克）及甲○○所有供施用安非他命之
    吸食管一支。
二、案經台灣桃園地方法院檢察署檢察官自動檢舉簽分及桃園縣警察局八德分局報告
    該署檢察官偵查起訴。
    理  由
一、右開犯罪事實，迭據被告於偵察中及本院審理中坦承不諱（見八十九年度毒偵字
    第三八二○號卷第二十五頁、本院九十年二月十九日、同年四月四日、四月二十
    七日之調查及審理筆錄），另被告至觀護人處報到及為警查獲時所採集尿液，經
    送驗結果，均呈安非他命陽性反應，此有臺灣檢驗科技股份有限公司八十八年九
    月六日ＣＨ—00000000000號檢驗報告及桃園縣衛生局八十九年八月
    十日出具之不法藥物尿液檢定書各一紙附卷可稽，並有如事實欄所載之第二級毒
    品安非他命及吸食管一支扣案可資佐證，足徵被告自白與事實相符。再被告前因
    施用毒品案件，經裁定送觀察、勒戒後，認無繼續施用毒品之傾向，由桃園地方
    法院檢察署檢察官於八十七年十月三十日以八十七年度偵字第一五三三六號不起
    訴處分確定。嗣又基於概括犯意，自八十八年一月二十九日起，迄同年二月三日
    止，連續在其住處施用第一級毒品海洛因及第二級毒品安非他命，經依本院以八
    十八年度毒聲字第八○○號裁定送觀察、勒戒後，認有繼續施用毒品傾向，而經
    本院裁定令入戒治處所施以強制戒治，並於強制戒治中因戒治成果良好交付保護
    管束，亦有前開不起訴處分書一份、八十八年度毒聲字第三六八一號裁定各一紙
    在卷足憑。被告罪證明確，應予依法論科。
三、按安非他命為毒品危害防制條例第二條第二項第二款所規範之第二級毒品，被告
    予以施用，核其所為，係犯毒品危害防制條例第十條第二項之施用第二級毒品罪
    。被告持有第二級毒品安非他命，既意在供己施用，其吸用第二級毒品安非他命
    前後持有安非他命之低度行為應為施用之高度行為吸收，而不另論罪。其多次施
    用第二級毒品安非他命之行為，時間密接、犯罪構成要件相同，顯係基於概括犯
    意為之，應依連續犯規定論處，並加重其刑。至檢察官雖僅就被告於八十八年八
    月三十一日為採尿前一百二十小時吸食安非他命之犯行提起公訴，然檢察官就犯
    罪事實一部起訴者，效力及於全部，本件被告除上開時間外自八十八年七月十六
    日至八十九年七月十一日之前施用第二級毒品安非他命之犯罪事實，與檢察官起
    訴部分有連續犯之裁判上一罪關係，本院自應一併審理。再被告有如事實欄所載
    之犯罪科刑執行情形，有台灣桃園地方法院檢察署刑案資料查註記錄表及台灣高
    等法院被告全國前案紀錄表各一份附卷可考，其於五年內再犯本件有期徒刑以上
    之罪，為累犯，應依法遞加重其刑。爰審酌被告坦承犯行，而所犯限於自殘，尚
    未對社會造成重大危害，然其前因施用毒品案件，經強制戒治仍無法改正其惡習
    ，再度施用毒品，且施用期間長達一年等一切情狀，量處如主文所示之刑。扣案
    之第二級毒品安非他命一包毛重三、九公克，為查獲之毒品，應依毒品危害防制
    條例第十八條第一項前段規定，沒收銷燬之；至吸食管一支，並非專供施用毒品
    之器具，然係被告所有供犯罪所用之物，業據其供承在卷，應依刑法第三十八條
    第一項第二款宣告沒收。
四、據上論斷，應依刑事訴訟法第二百九十九條第一項前段，毒品危害防制條例第十
    條第二項、第二十條第三項前段、第十八條第一項前段，刑法第十一條、第五十
    六條、第四十七條、第三十八條第一項第二款，判決如主文。
本案經檢察官吳廣莉到庭執行職務
中          華          民          國    九十    年  五  月  十一    日
                                      台灣桃園地方法院刑事第四庭
                                          審判長法官
                                                法官
                                                法官
如不服本判決，應於送達後十日內，向本院提出上訴狀。


司法院資訊處製作；財團法人民間司法改革基金會備份。
